fr: Alimentation, boissons et tabac > Aliments > Produits à grignoter > Barres de céréales et Granola: Barres de céréales; Barres énergétiques et substituts de repas; Barres granola; Barres protéinées
nl: Eten, drinken en tabak > Voedselitems > Voorgerechten en snacks > Graan- en mueslirepen: Mueslirepen; Energie- en maaltijdvervangende repen; Granola bars; Eiwitrepen
th: อาหาร เครื่องดื่ม และยาสูบ > รายการอาหาร > อาหารว่าง > ซีเรียลและแท่งกราโนล่า: ซีเรียลบาร์; เอนเนอร์จีบาร์และสแน็คบาร์ทดแทนมื้ออาหาร; กราโนลาบาร์; โปรตีนบาร์
ko: 식품/음료/담배 > 식품 > 간식 > 시리얼/그래놀라 바: 시리얼 바; 에너지 및 식사 대용 바; 그래놀라 바; 단백질 바
zh-TW: 食物、飲料和菸草 > 食品 > 零食 > 燕麥/榖麥棒: 穀物棒; 能量與代餐棒; 穀麥棒; 蛋白質棒
vi: Thực phẩm, đồ uống và thuốc lá > Hàng thực phẩm > Thức ăn nhẹ > Thanh ngũ cốc và granola: Thanh ngũ cốc; Thanh năng lượng & thay thế bữa ăn; Thanh granola; Thanh protein
fi: Ruoka, juoma ja tupakkatuotteet > Ruokatuotteet > Välipalat > Muro- ja myslipatukat: Muropatukat; Energia- ja ateriankorvikepatukat; Myslipatukat; Proteiinipatukat
sk-SK: Potraviny, nápoje a tabakové výrobky > Potraviny > Slané pochutiny > Cereálne a granolové tyčinky: Cereálne tyčinky; Energetické tyčinky a tyčinky na náhradu jedla; Granolové tyčinky; Proteínové tyčinky
sv: Mat, dryck och tobak > Livsmedel > Snacks > Spannmåls- och müslikakor: Spannmålsbar; Energi- & måltidsersättningsbars; Müslibar; Proteinbars
it: Cibo, bevande e tabacco > Alimenti > Stuzzichini e snack > Barrette di cereali e muesli: Barrette ai cereali; Barrette energetiche e sostitutive del pasto; Barrette di granola; Barrette proteiche
en: Food, Beverages & Tobacco > Food Items > Snack Foods > Cereal & Granola Bars: Cereal Bars; Energy & Meal Replacement Bars; Granola Bars; Protein Bars
pl: Żywność, napoje i tytoń > Żywność > Przekąski > Batony zbożowe i z granoli: Batoniki zbożowe; Batony energetyczne i zastępujące posiłek; Batoniki musli; Batony białkowe
de: Nahrungsmittel, Getränke & Tabak > Lebensmittel > Vorspeisen & Snacks > Getreide- & Müsliriegel: Müsliriegel; Energie- & Mahlzeitenersatzriegel; Knuspermüsliriegel; Proteinriegel
lt-LT: Maistas, gėrimai ir tabakas > Maisto prekės > Užkandžiai > Grūdų ir granolos batonėliai: Grūdų batonėliai; Energijos ir maisto pakaitalų batonėliai; Granolos batonėliai; Baltymų batonėliai
ja: 食品・飲料 > 食品 > 軽食・スナック > シリアル・グラノールバー: シリアルバー; エナジー・食事代用バー; グラノラバー; プロテインバー
hr-HR: Hrana, piće i duhan > Prehrambeni artikli > Grickalice > Žitne i pločice od granole: Žitne pločice; Energetske pločice i pločice za zamjenu obroka; Pločice od granole; Proteinske pločice
cs: Jídlo, pití a tabák > Potraviny > Svačiny a pochutiny > Cereální a müsli tyčinky: Cereální tyčinky; Energetické tyčinky a náhrady jídla; Müsli tyčinky; Proteinové tyčinky
ru: Продукты, напитки и табачные изделия > Пищевые продукты > Снеки > Злаковые батончики: Батончики из мюсли; Энергетические батончики и заменители пищи; Батончики из гранолы; Протеиновые батончики
el: Τρόφιμα, ποτά & προϊόντα καπνού > Είδη διατροφής > Τροφές σνακ > Μπάρες δημητριακών & γκρανόλα: Μπάρες δημητριακών; Μπάρες ενέργειας και υποκατάστατα γεύματος; Μπάρες γκρανόλα; Μπάρες πρωτεΐνης
pt-PT: Comida, bebidas e tabaco > Artigos alimentares > Snacks > Barras de cereais e granola: Barras de cereais; Barras energéticas e de substituição de refeições; Barras de granola; Barras de proteína
sl-SI: Hrana, pijača in tobak > Prehrambeni izdelki > Prigrizki > Žitne ploščice in granola ploščice: Žitne ploščice; Energijske ploščice in ploščice za nadomestitev obrokov; Granola ploščice; Proteinske ploščice
zh-CN: 饮食/烟酒 > 食品 > 零食 > 麦片/燕麦棒: 谷物棒; 能量棒和代餐棒; 燕麦棒; 蛋白棒
tr: Yiyecek, İçecekler ve Tütün Mamülleri > Yiyecek Çeşitleri > Atıştırmalıklar > Tahıl ve Granola Barlar: Tahıllı Barlar; Enerji ve öğün yerine geçen barlar; Granola Barları; Protein barları
da: Fødevarer, drikkevarer og tobak > Fødevarer > Mellemmåltider > Müsli- og granolabarer: Müslibarer; Energi- og måltidserstatningsbarer; Granolabarer; Proteinbarer
es: Alimentación, bebida y tabaco > Alimentos > Entremeses y aperitivos > Barritas de muesli y cereales: Barras de cereales; Barras energéticas y sustitutos de comidas; Barras de granola; Barras de proteína
hu: Élelmiszerek, italok és dohányáru > Élelmiszertételek > Snack ételek > Gabona- és granolaszeletek: Gabonaszeletek; Energia- és étkezéshelyettesítő szeletek; Granolaszeletek; Fehérjeszeletek
nb: Mat, drikkevarer og tobakk > Matvarer > Snacksmat > Frokostblandinger og granolabarer: Frokostbarer; Energi- og måltidserstatningsbarer; Granolabarer; Proteinbarer
ro-RO: Alimente, băuturi și tutun > Produse alimentare > Gustări > Batoane cu cereale și granola: Batoane cu cereale; Batoane energizante și de înlocuire a mesei; Batoane cu granola; Batoane proteice
bg-BG: Храна, напитки и тютюневи изделия > Хранителни продукти > Храни за междинна закуска > Блокчета със зърнена закуска и гранола: Блокчета със зърнена закуска; Енергийни и заместващи хранене барчета; Блокчета с гранола; Протеинови барчета
pt-BR: Alimentos, bebidas e tabaco > Alimentos > Aperitivos e petiscos > Barras de cereais e granola: Barras de cereais; Barras de energia e substitutas de refeição; Barras com granola; Barras de proteína